【裁判字號】    97,易,77
【裁判日期】    970508
【裁判案由】    違反毒品危害防制條例
【裁判全文】
臺灣臺東地方法院刑事判決                97年度易字第77號
公  訴  人  臺灣臺東地方法院檢察署檢察官
被      告  甲○○
                      樓
                    （現另案羈押於臺灣臺東看守所）
上列被告因施用毒品案件，經檢察官追加起訴（96年度毒偵緝字
第41號），本院依簡式審判程序審理判決如下：
    主  文
甲○○施用第二級毒品，累犯，處有期徒刑伍月，如易科罰金，
以新臺幣壹仟元折算壹日。扣案之吸食器壹組、吸管伍支、燈泡
壹個、玻璃球壹個、空夾鍊袋拾柒個，均沒收之。
    事  實
一、甲○○（原名黃志龍，民國86年5月6日更名）前於91年間因
    施用毒品案件，經本院以91年度毒聲字第85號裁定令入戒治
    處所施以強制戒治1年，於92年4月29日執行完畢釋放出所，
    刑事部分則由本院以91年東簡字第153號判處有期徒刑6月確
    定；又於91年間因竊盜、過失傷害案件，經本院以91年度易
    字第235號各判處有期徒刑7月、3月，經臺灣高等法院花蓮
    分院以92年度上易字第124號駁回上訴確定；又於93年間因
    竊盜案件，經本院以94年度東簡字第208號判處有期徒刑5月
    確定；上開各罪經本院以95年度聲字第201號裁定應執行有
    期徒刑1年6月確定；又於93年間因贓物案件，經本院以94年
    度東簡字第205號判處有期徒刑4月確定，於95年7月23日縮
    短刑期執行完畢。詎仍不知悔悟，於前揭強制戒治執行完畢
    釋放後5年內，明知甲基安非他命已經公告列為毒品危害防
    制條例第2條第2項第2款之第二級毒品，不得非法持有、施
    用，仍基於施用第二級毒品甲基安非他命之犯意，於96年10
    月10日晚上10時許，在臺東縣臺東市豐源大橋下，將甲基安
    非他命置於其自購之電燈泡內，點火燒烤吸食氣體之方式施
    用甲基安非他命1次。嗣甲○○於96年10月11日凌晨0時10分
    許，駕駛車號E7-8499號（懸掛WT-2787號車牌）自用小客車
    ，在臺東縣臺東市○○路320號為警攔檢，經其同意搜索上
    述車輛，扣得其所有供其施用甲基安非他命所用之吸食器1
    組、吸管5支、燈泡、玻璃球各1個、空夾鍊袋17個等物，並
    採集其尿液檢體送驗結果，呈甲基安非他命類陽性反應，而
    查悉上情。
二、案經臺東縣警察局臺東分局報告臺灣臺東地方法院檢察署檢
    察官偵查起訴。
    理  由
一、據以論罪之證據名稱：
（一）被告甲○○於本院準備程序及審理時之自白。
（二）臺東縣警察局臺東分局96年度偵辦毒品案件尿液採集代碼
      一覽表、慈濟大學濫用藥物檢驗中心檢驗總表各1紙。
（三）扣案之吸食器1組、吸管5支、燈泡1個、玻璃球1個、空夾
      鍊袋17個等物。
（四）臺灣臺東地方法院檢察署刑案資料查註紀錄表、臺灣高等
      法院被告前案紀錄表各1份。
（五）綜上各節相互佐證，被告自白核與事實相符，應堪採信，
      本件事證明確，被告犯行堪以認定，應依法論科。
二、論罪科刑部分
    按甲基安非他命為毒品危害防制條例第2條第2項第2款所明
    定之第二級毒品。核被告甲○○所為，係犯毒品危害防制條
    例第10條第2項之施用第二級毒品罪。被告為供已施用而於
    施用前持有第二級毒品之低度行為，為其施用之高度行為所
    吸收，不另論罪。查被告有如犯罪事實欄所載論罪科刑執行
    情形，有卷附臺灣高等法院被告前案紀錄表1份可按，其受
    有期徒刑執行完畢後5年以內再故意犯本案法定刑為有期徒
    刑之罪，為累犯，應依刑法第47條第1項規定加重其刑。爰
    審酌被告前經強制戒治之機會，猶因施用甲基安非他命再犯
    本罪，顯未衷心悛悔，漠視法令之禁制，恣意濫用藥品，惟
    兼衡酌其施用甲基安非他命所生危害實以自戕健康為主，於
    他人尚無明顯重大危害，及犯後終能供認無隱，態度尚佳等
    一切情狀，量處如主文所示之刑，並諭知易科罰金之折算標
    準。另扣案之吸食器1組、吸管5支、燈泡1個、玻璃球1個、
    空夾鏈袋17個等物，為被告所有供其施用甲基安非他命所用
    之物，業經被告陳明在卷，應依刑法第38條第1項第2款宣告
    沒收。又扣案之另1組較小之吸食器，為被告友人「阿榜」
    所有乙節，亦經被告於歷次訊問中供述一致在卷；另扣案之
    煙草1小包、零錢包1個、注射針筒2支，則無證據顯示與本
    案有何關聯性，且均非違禁物，爰均不為沒收之諭知，附此
    敘明。
三、應適用之法條：
    依刑事訴訟法第273條之1第1項、第299條第1項前段、第310
    條之2、第454條，毒品危害防制條例第10條第2項，刑法第
    11條前段、第47條第1項、第41條第1項前段、第38條第1項
    第2款，判決如主文。
本案經檢察官蘇到庭執行職務
中    華    民    國    97    年    5    月    8    日
                  刑事第二庭    法  官  盧亨龍
以上正本證明與原本無異。
如不服本判決應於收受本判決後10日內向本院提出上訴書狀；上
訴書狀應敘述具體理由。未敘述上訴理由者，應於上訴期間屆滿
後20日內向本院補提理由書狀（均須按他造當事人之人數附繕本
）。「切勿逕送上級法院」。
告訴人或被害人對於本判決如有不服，請書具不服之理由狀，請
求檢察官上訴者，其上訴期間之計算係以檢察官收受判決正本之
日期為準。
                                書記官  石佳琪
中    華    民    國    97    年    5     月    9     日
附錄論罪科刑法條：
毒品危害防制條例第10條
施用第一級毒品者，處6月以上5年以下有期徒刑。
施用第二級毒品者，處3年以下有期徒刑。


司法院資訊處製作；財團法人民間司法改革基金會備份。
